# 股权出售时点

提问人：cathleen75 时间：2016-01-15 15:22:03
请教
股权出售时，董事会决议在 8 月 1 号，股权转让协议没有签订时间，工商变更在 11 月份。 请问合并报表的时候，应该截止到几月份？
谢谢

回答人：chenyiwei
建议根据具体情况，对照（反向运用）企业合并准则应用指南中对购买日／合并日确定条件的规定，合理确定丧失控制权的日期，据此确定合并报表的截止日。